臺灣士林地方法院刑事附帶民事訴訟判決
110年度附民字第637號
原      告  柯咨禧

被      告  柯咨端
訴訟代理人  劉俊良律師
上列被告因本院110年度訴字第444號偽造文書案件，經原告提起
附帶民事訴訟，本院判決如下：
    主  文
原告之訴駁回。
    事  實
一、原告主張：被告柯咨端明知周玉於民國105年10月17日死亡
    ，其遺產為全體繼承人即被告、原告及訴外人柯正吉公同共
    有，於遺產中存放於金融機構之存款，需由全體繼承人填具
    申請書，或同意委任代理人，並檢具相關證件，依據繼承之
    程序始得提領。被告竟基於行使偽造私文書之犯意，未經全
    體繼承人之同意，陸續於105年10月18日至106年2月2日，至
    周玉帳戶所屬各該金融機構，隱瞞周玉已死亡之事實，持其
    所保管之華南商業銀行帳號000000000000號帳戶、華南商業
    銀行大同分行000000000000號帳戶、華泰商業銀行大同分行
    帳號0000000000000號帳戶之存摺及印鑑章，擅自在上開銀
    行匯款單、帳戶支出交易憑單上盜蓋周玉之印鑑章，偽造各
    該提款單、交易憑單等私文書後，交付金融機構之經辦人員
    提領款項而行使之，使經辦人員將如附表所示款項共新臺幣
    （下同）628萬6,000元轉帳至被告名下帳戶，足生損害於周
    玉全體繼承人及各該金融機構對於存戶帳戶交易管理之正確
    性，而經臺灣士林地方檢察署檢察官偵查起訴後，由本院審
    理，並聲明：（一）被告應給付原告209萬5,333元，暨自起
    訴狀送達之翌日起至清償日止，按年息百分之5計算之利息
    ；（二）訴訟費用由被告負擔等語。
二、被告則具狀辯稱：被告係基於被繼承人周玉生前委任，處理
    後事及相關事宜，屬於民法第550條但書所規定「因委任事
    務之性質不能消滅」之委任關係，且被告於遺產訴訟中亦未
    有任何違反應繼分之主張，原告亦無任何損害存在，原告請
    求並非適法，請求駁回原告之訴。
    理  由
一、按刑事訴訟諭知無罪之判決者，對於附帶民事訴訟部分應以
    判決駁回原告之訴，刑事訴訟法第503條第1項前段定有明文
    。
二、本件原告柯咨禧指述被告柯咨端涉犯行使偽造私文書罪，經
    本院以110年度訴字第444號審理後，業經本院於111年4月13
    日判決無罪在案，依照上開說明，原告之訴應予以駁回。
三、依刑事訴訟法第503條第1項前段，判決如主文。 
中　　華　　民　　國　　111 　年　　4 　　月　　13　　日
                  刑事第八庭審判長法  官  蔡守訓
　　　　　　　　　
　　　　　　　　　                法  官  黃依晴
　　　　　　　　　
　　　　　　　　　                法  官  張毓軒
以上正本證明與原本無異。
對於本判決如不服，非對刑事判決上訴時不得上訴，並應於送達
後20日內向本院提出上訴狀。因疫情而遲誤不變期間，得向法院
聲請回復原狀。
                                  書記官  方怡雯 
中　　華　　民　　國　　111 　年　　4 　　月　　14　　日